臺灣彰化地方法院刑事判決
110年度金訴字第55號
公  訴  人  臺灣彰化地方檢察署檢察官 
被      告  莊琇媚



上列被告因違反洗錢防制法等案件，經檢察官提起公訴（110年
度偵字第2059號），本院判決如下：
    主  文
乙○○幫助犯洗錢防制法第十四條第一項之一般洗錢罪，處有期
徒刑貳月，併科罰金新臺幣壹萬元，罰金如易服勞役，以新臺幣
壹仟元折算壹日。緩刑貳年，並應依附表所示內容向被害人甲○○
支付損害賠償。
    犯罪事實
一、乙○○於民國108年4月間某日，在臉書看到求職訊息，而與姓
    名年籍不詳、LINE暱稱「蔡夏穎」之人聯絡後，得知只要將
    金融帳戶提供予對方使用，每10天即可獲得新臺幣（下同）
    10,000元之租金。乙○○預見將自己金融帳戶之存摺、提款卡
    及密碼提供予他人使用，足供他人作為詐欺取財犯罪之用，
    他人用以提領後即產生遮斷資金流動軌跡以逃避國家追訴、
    處罰之效果，竟仍以縱若有人持以詐欺取財，或掩飾、隱匿
    特定犯罪所得，亦不違反其本意，而基於幫助他人詐欺取財
    、洗錢之不確定故意，於108年4月20日，在彰化縣北斗鎮之
    統一超商寶斗門市，將其所申設之彰化商業銀行二林分行帳
    號00000000000000號帳戶之存摺、提款卡交寄予對方，並以
    LINE通訊軟體告知提款卡密碼。嗣「蔡夏穎」所屬詐欺集團
    成員取得乙○○上開帳戶存摺、提款卡（含密碼）後，即意圖
    為自己不法之所有，共同基於詐欺取財、洗錢之犯意聯絡，
    於108年4月23日21時30分許，佯為「VACAZNA ACCESSORY」
    網站客服人員，撥打電話向甲○○詐稱：其在「VACAZNA ACCE
    SSORY」網站買的商品被設定為分期付款，須依指示至自動
    櫃員機解除分期設定，否則會一直重複扣款云云，致甲○○陷
    於錯誤，於108年4月24日0時4分、0時8分許，各轉帳29,985
    元至乙○○上開銀行帳戶內，款項匯入後，隨即遭詐欺集團成
    員提領，以此方式掩飾、隱匿詐欺取財犯罪所得之去向。　
    　
二、案經甲○○訴由桃園市政府警察局中壢分局報告臺灣桃園地方
    檢察署檢察官呈請臺灣高等檢察署檢察長移轉臺灣彰化地方
    檢察署檢察官偵查起訴。
    理  由
一、本判決所引用被告以外之人於審判外之言詞或書面陳述，而
    不符合刑事訴訟法第159條之1至第159條之4之規定者，檢察
    官、被告乙○○均已明示同意作為證據（本院卷第45頁），本
    院審酌各該證據製作時之情況，並無違法不當之情事，以之
    作為證據應屬適當，依刑事訴訟法第159條之5第1項之規定
    ，認具有證據能力。
二、上揭犯罪事實，業據被告於本院審理時坦承不諱，且經證人
    即告訴人甲○○於警詢時證述明確，並有彰化商業銀行二林分
    行108年5月15日彰二林字第1080087號函送之被告開戶基本
    資料、交易明細、内政部警政署反詐騙諮詢專線紀錄表、臺
    北市政府警察局内湖分局康樂派出所受理詐騙帳戶通報警示
    簡便格式表、受理各類案件紀錄表、受理刑事案件報案三聯
    單、金融機構聯防機制通報單、告訴人受騙匯款之自動櫃員
    機交易明細表（偵5971號卷第85至99頁、第151至185頁）、
    彰化縣警察局北斗分局110年4月1日函所附被告上開帳戶存
    摺封面照片、空白租賃合約書及交貨便服務單照片、LINE對
    話翻拍照片（偵2059號卷第27至43頁）在卷可稽，足認被告
    自白與事實相符，堪可採信。本件事證明確，被告犯行堪以
    認定，應依法論科。
三、核被告所為，係犯刑法第30條第1項前段、第339條第1項之
    幫助詐欺取財罪，及刑法第30條第1項前段、洗錢防制法第1
    4條第1項之幫助一般洗錢罪。被告以提供銀行帳戶之一幫助
    行為，使詐欺集團成員對告訴人實施詐欺取財犯行，並掩飾
    、隱匿犯罪所得去向，係以一行為同時觸犯幫助詐欺取財、
    幫助一般洗錢罪二罪名，為想像競合犯，應依刑法第55條之
    規定，從一重論以幫助一般洗錢罪。被告幫助他人犯前開罪
    名，為幫助犯，依刑法第30條第2項之規定，按正犯之刑減
    輕之。被告於本院審理時自白洗錢犯行，應依洗錢防制法第
    16條第2項之規定，減輕其刑，並遞減輕之。爰以行為人之
    責任為基礎，審酌被告明知社會上詐欺集團猖獗，詐騙之事
    屢見不鮮，詐騙手法層出不窮，且詐欺集團多使用人頭帳戶
    致警方追緝困難，竟仍提供上開銀行帳戶之存摺、提款卡及
    密碼予他人，使他人得以利用作為詐騙、洗錢之工具，致使
    犯罪難以查緝，等同助長犯罪，並使告訴人受有上開損害，
    惟被告犯後已與告訴人達成和解，願以分期方式賠償告訴人
    60,000元，有本院110年8月4日審判筆錄在卷足憑（本院卷
    第73頁），犯後態度尚稱良好，及其犯罪之手段、所生危害
    、被告智識程度為高中肄業、未婚、現與配偶分居、育有2
    名未成年子女之家庭狀況等一切情狀，量處如主文所示之刑
    ，就併科罰金部分，並諭知易服勞役之折算標準。又被告前
    未曾因故意犯罪受有期徒刑以上刑之宣告，有卷附臺灣高等
    法院被告前案紀錄表可參，其因一時失慮致犯此罪，事後已
    與告訴人和解，已有彌補告訴人損害之誠意與作為，經此次
    教訓，當足促其警惕，信無再犯之虞，本院認被告上開宣告
    之刑，以暫不執行為適當，爰依刑法第74條第1項第1款之規
    定，宣告如主文所示之緩刑期間，以啟自新。再按緩刑宣告
    ，得斟酌情形，命犯罪行為人向被害人支付相當數額之財產
    或非財產上之損害賠償，刑法第74條第2項第3款亦有明文，
    為確保被告能履行其與告訴人間之和解內容，併諭知被告應
    依附表所示內容，向被害人甲○○支付損害賠償。
四、末查被告供稱：我後來沒有拿到租金等語（本院卷第76頁）
    ，復無其他積極證據足認被告已獲有犯罪所得，故無宣告沒
    收或追徵犯罪所得之問題，併此敘明。
據上論斷，依刑事訴訟法第299條第1項前段，洗錢防制法第14條
第1項、第16條第2項，刑法第11條、第30條第1項前段、第2項、
第339條第1項、第55條前段、第42條第3項前段、第74條第1項第
1款、第2項第3款，刑法施行法第1條之1第1項，判決如主文。
本案經檢察官吳怡盈提起公訴，檢察官陳昭蓉到庭執行職務。
中　　華　　民　　國　　110 　年　　8 　　月　　18　　日
                  刑事第一庭  審判長法  官  紀佳良
                                    法  官  張鶴齡
                                    法  官  王素珍
以上正本證明與原本無異。
如不服本判決應於收受判決後20日內向本院提出上訴書狀，並應
敘述具體理由。其未敘述上訴理由者，應於上訴期間屆滿後20日
內向本院補提理由書（均須按他造當事人之人數附繕本）「切勿
逕送上級法院」。
告訴人或被害人對於判決如有不服具備理由請求檢察官上訴者，
其上訴期間之計算係以檢察官收受判決正本之日期為準。
中　　華　　民　　國　　110 　年　　8 　　月　　18　　日
                                    書記官  楊筱惠
附錄本案論罪科刑法條：
中華民國刑法第30條
幫助他人實行犯罪行為者，為幫助犯。雖他人不知幫助之情者，
亦同。
幫助犯之處罰，得按正犯之刑減輕之。
中華民國刑法第339條第1項
意圖為自己或第三人不法之所有，以詐術使人將本人或第三人之
物交付者，處5年以下有期徒刑、拘役或科或併科50萬元以下罰
金。
洗錢防制法第14條第1項
有第二條各款所列洗錢行為者，處7年以下有期徒刑，併科新臺
幣5百萬元以下罰金。
附表：
被告緩刑期間應履行之事項 乙○○應給付甲○○新臺幣60,000元，給付方式為：自民國110年9月起，按月於每月12日之前給付5,000元至清償完畢止，乙○○每月應給付之款項均直接匯入甲○○指定之台北富邦銀行（銀行代碼012）、帳號000000000000號帳戶。 備註：依刑法第75條之1第1項第4款規定，被告違反本院所定上開命其履行之負擔情節重大者，足認原宣告之緩刑難收其預期效果，而有執行刑罰之必要者，得撤銷其緩刑宣告。